【裁判字號】    95,抗,707
【裁判日期】    950619
【裁判案由】    假扣押
【裁判全文】
臺灣高等法院民事裁定                   95年度抗字第707號
抗  告  人  乙○○
            甲○○
上列抗告人因與相對人守信不動產經紀有限公司間假扣押事件，
對於中華民國95年3月9日臺灣板橋地方法院95年度裁全字第2887
號裁定，提起抗告，本院裁定如下：
      主    文
抗告駁回。
抗告訴訟費用由抗告人負擔。
      理    由
一、按債權人就金錢請求或得易為金錢請求之請求，欲保全強制
    執行聲請假扣押，如就債務人所應受之損害，已供法院所定
    之擔保者，法院得予准許，民事訴訟法第522條第1項、第52
    6條第2項定有明文。本件債權人（即相對人）主張債務人（
    即抗告人）負欠其損害賠償債務新台幣（下同 ）282,000元
    ，茲聞債務人有隱匿財產之情事，為此聲請對債務人之財產
    於債權額範圍內為假扣押等情，業據提出專任委託銷售契約
    書、房地產標的現況說明書、訂金收據等件影本為證，以釋
    明兩造間有金錢之債權債務關係存在；相對人就假扣押之原
    因，雖未能釋明，惟陳明願供擔保以補釋明之不足，亦有假
    扣押聲請狀在卷足憑，是原裁定依首揭規定，命相對人供擔
    保100,000元後 ，得就上開債權額為假扣押，於法有據，核
    無違誤。
二、抗告意旨略以：本件抗告人縱有違反兩造間委託銷售契約，
    惟抗告人委託銷售價格為260萬元，依委託銷售契約書第5條
    約定，抗告人應按成交總價4%給付服務報酬，計算結果不過
    104,000元，然相對人假扣押債權金額竟為282,000元，顯然
    無理由；至於已收受訂金部分，係抗告人對買受人應負返還
    訂金義務之債權債務關係，相對人不得代買受人請求，況抗
    告人並不知悉相對人收受第三人訂金之事，原法院未查遽准
    相對人本件請求，自有不當等語。然查，假扣押為保全程序
    而非確定私權之訴訟程序，請求及假扣押之原因雖應釋明，
    或由債權人就債務人所應受之損害，供法院所定之擔保以代
    釋明，但債權人本案債權是否確實存在，則非保全程序所應
    審認之事項，此觀民事訴訟法第 526條之規定自明（最高法
    院61年度台抗字第 589號判例意旨參照），本件抗告人所辯
    相對人債權額僅104,000元而非282,000元、相對人不得代買
    受人請求已收受訂金等情，縱然屬實，亦係實體抗辯事由，
    揆諸上開判例意旨，應另行訴訟解決，非本件保全程序中法
    院所得審究之事項，茲乃據以對原裁定聲明不服，不能認為
    有理由。
三、據上論結，本件抗告為無理由，爰裁定如主文。
中    華    民    國    95    年    6     月    19    日
                  民事第十二庭審判長法  官  張宗權
                                    法  官  陳忠行
                                    法  官  陳永昌
正本係照原本作成。
不得再抗告。
中    華    民    國    95    年    6     月    19    日
                                    書記官  劉美垣


司法院資訊處製作；財團法人民間司法改革基金會備份。
